臺灣高雄地方法院刑事判決　　　　　　　　　　　　九十一年度訴緝字第一五六號
　　公　訴　人　臺灣高雄地方法院檢察署檢察官
　　被　　　告　乙○○
右列被告因違反懲治走私條例案件，經檢察官提起公訴（九十年度偵字第七七○九號
），本院判決如左：
    主  文
乙○○私運管制物品進口逾公告數額，處有期徒刑伍月。緩刑貳年。
    事  實
一、乙○○係元博實業股份有限公司（以下簡稱元博公司）之負責人，其明知匪偽物
    品完稅價格超過新台幣（下同）十萬元者，為管制進口物品，竟於民國八十九年
    九月二十九日，向香港地區不詳姓名年籍之成年人，購得中國大陸所生產之鞋類
    一批（總重量一千一百二十二公斤，完稅價格為十三萬七千一百二十七元）裝載
    於Ｃ／ＮＯ１─ＵＰ號貨櫃中，再委由不知情之鑫昌報關有限公司，向財政部高
    雄關稅局投單報運進口塑膠製品貨櫃一只，自香港地區委由不知情之不詳船舶運
    輸人起運，並於同年十月二日進口至高雄港。嗣於同年月七日，為財政部高雄關
    稅局查驗人員，在高雄市友聯倉儲公司進口倉查驗上開貨櫃時當場查獲，並在該
    只貨櫃內起獲上開鞋類（業經財政部高雄關稅局處分沒入確定）。
二、案經財政部高雄關稅局移送臺灣高雄地方法院檢察署檢察官偵查起訴。
    理  由
一、右揭事實，業據被告乙○○於本院審理時坦承不諱，核與證人即財政部高雄關稅
    局職員甲○○於本院審理時所述之情節相符，且按一次私運匪偽物品，其總額由
    海關照緝獲時之完稅價格計算，超過新台幣十萬元者，為管制進口物品，而所謂
    匪偽物品係指匪偽生產、製造、加工等之物品，有匪偽文字或圖案之標誌，或雖
    無匪偽文字或圖案之標誌而經鑑定確係匪偽之物品屬之，行政院公告之懲治走私
    條例公告管制物品項目及其數額丙項定有明文，本件查獲之鞋類，其原產地為中
    國大陸乙節，有財政部高雄關稅局九十年八月二十二日高普中字第九○○○一七
    二五號函說明來貨外箱印製有大陸商檢代碼標示，且外箱標示型號及數量與箱內
    物品相符等情綦詳；而被告私運進口之鞋類，其完稅價格為十三萬七千一百二十
    七元，亦有財政部高雄關稅局九十年四月十八日高普中字第九○○○○六九二號
    移送書所載完稅價格在卷可按。此外，復有進口報單一紙附卷可稽，本件事證明
    確，被告犯行洵堪認定。
二、按刑法第二條所謂有變更之法律，乃指刑罰法律而言，並以依中央法規標準法第
    四條之規定制定公布者為限，此觀憲法第一百七十條之規定甚明。行政法令縱可
    認為具有法律同等之效力，但因其並無刑罰之規定，究難解為刑罰法律，故如事
    實變更及刑罰法律外之法令變更，均不屬本條所謂法律變更範圍之內，自無本條
    之適用。例如犯私運管制物品進口逾公告數額者，如於行為後裁判時，該私運進
    口物品，又經行政院依懲治走私條例第二條第四項重行公告，不列入管制物品之
    內，乃是行政上適應當時情形所為之事實上變更，並非刑罰法律有所變更，自不
    得據為廢止刑罰之認定，參諸司法院大法官會議釋字第一０三號解釋謂：「行政
    院依懲治走私條例第二條第二項專案指定管制物品及其數額之公告，其內容之變
    更，對於變更前走私行為之處罰，不能認為有刑法第二條之適用。」之意旨，益
    可瞭然，此有八十三年度台非字第二六七號裁判要旨參照。是懲治走私條例第二
    條第四項規定公告之管制物品項目及其數額丙項管制進口物品第一款「菸、酒、
    捲菸紙」，雖因應情勢之變遷，經行政院於九十年十二月二十七日以台九十財字
    第０七五０八三號令公告自九十一年一月一日刪除，然依上開說明，亦屬事實之
    變更，並非處罰規定之變更，是於公告刪除前運送走私之前開逾公告數額管制物
    品之犯行，自無刑法第二條之適用，核先敘明。
三、按大陸產製之鞋類，係屬行政院公告之「管制物品項目及其數額」丙項第四款所
    定之管制進口物品，一次私運之完稅價格總額超過十萬元者，即屬懲治走私條例
    第二條第一項所稱之管制物品。是核被告乙○○所為，係犯懲治走私條例第二條
    第一項之私運管制物品進口逾公告數額罪。其利用不知情之不詳船舶運輸人運送
    走私物品進口，為間接正犯。爰審酌被告所為有損國家稅收，危害社會經濟秩序
    ，惡性非輕，惟念其犯後坦承犯行，及其犯罪情節、所生危害非重，態度良好等
    一切情狀，量處如主所示之刑，以資懲儆。又查被告前未曾受有期徒刑以上刑之
    宣告，有臺灣高雄地方法院檢察署刑案資料查註紀錄表及臺灣高等法院被告全國
    前案紀錄表各一份在卷可參，其因貪慾圖利，短於思慮，致觸犯刑罰規定，經此
    偵查、起訴、審判及論罪科刑程序，當知所警惕，信無再犯之虞，本院認所宣告
    之刑以暫不執行為適當，併諭知緩刑二年，以啟自新。至被告私運進口之大陸鞋
    類，業經財政部高雄關稅局為沒入之處分確定，有財政部高雄關稅局九十年七月
    三十日關緝字第九○○六○七二五號函一紙在卷可考，扣案之前開鞋類既已沒入
    而不存在，本院自毋庸為沒收之宣告，附此敘明。
據上論斷，應依刑事訴訟法第二百九十九條第一項前段，懲治走私條例第二條第一項
、第十一條，刑法第七十四條第一款，判決如主文。
中      華      民      國    九十一    年      十      月    三十一    日
                                    臺灣高雄地方法院刑事第一庭
                                        法  官    陳玉聰
右正本證明與原本無異。
如不服本判決，應於判決送達後十日內，向本院提出上訴狀。
                                        書記官    鄭淑臻
中    華    民    國    九十一    年      十      月        三十一      日
附錄本判決論罪科刑法條全文：
懲治走私條例第二條第一項
私運管制物品進口、出口逾公告數額者，處七年以下有期徒刑，得併科新台幣二十萬
元以下罰金。
